臺灣板橋地方法院民事判決　　　　　　 94年度重訴字第276號
原　　　告　臺北縣蘆洲市公所
法定代理人　戊○○○
訴訟代理人　許進德律師
　　　　　　蘇夏曦律師
　　　　　　劉金玫律師
被　　　告　巳○○
兼法定代理
人　　　　　酉○
　　　　　　丙○○
被　　　告　午○○
　　　　　　卯○○
　　　　　　辰○○
上二人共同
法定代理人　未○○
　　　　　　　　　　　樓
兼上五人訴
訟代理人　　申○○
被　　　告　戌○
　　　　　　乙○○
　　　　　　壬○○
　　　　　　辛○○
　　　　　　庚○○
上三人共同
法定代理人　己○○
　　　　　　丁○○
兼上五人共
同訴訟代理
人　　　　　甲○○
被　　　告　己○○
訴訟代理人　甲○○
被　　　告　丁○○
　　　　　　丑○○
　　　　　　癸○○
　　　　　　寅○○
　　　　　　子○○
上列當事人間拆屋還地等事件，本院於民國94年12月16日言詞辯
論終結，判決如下：
    主  文
被告申○○應將坐落臺北縣蘆洲市○○段第五五地號土地上門牌
號碼為臺北縣蘆洲市○○路七七巷九號，面積如附圖所示之房屋
拆除，並將該土地返還原告。
被告午○○、申○○、酉○、丙○○、巳○○、卯○○及辰○○
應共同給付原告新臺幣肆拾柒萬肆仟玖佰元，及自民國九十四年
八月十九日起至清償日止，按年息百分之五計算之利息，並至返
還上開占有土地之日止，按月給付原告新臺幣柒仟玖佰壹拾伍元
。
被告甲○○應將坐落臺北縣蘆洲市○○段第五五地號土地上門牌
號碼為臺北縣蘆洲市○○路七七巷十一號，面積如附圖所示之房
屋拆除，並將該土地返還原告。
被告甲○○、戌○、乙○○、壬○○、辛○○及庚○○應共同給
付原告新臺幣肆拾貳萬陸仟伍佰肆拾元，及自民國九十四年八月
十九日起至清償日止，按年息百分之五計算之利息，並至返還上
開占有土地之日止，按月給付原告新臺幣柒仟壹佰零玖元。
被告丑○○應將坐落臺北縣蘆洲市○○段第五五地號土地上門牌
號碼為臺北縣蘆洲市○○路七七巷十三號，面積如附圖所示之房
屋拆除，並將該土地返還原告。
被告丑○○應給付原告新臺幣肆拾貳萬陸仟伍佰肆拾元，及自民
國九十四年八月四日起至清償日止，按年息百分之五計算之利息
，並至返還上開占有土地之日止，按月給付原告新臺幣柒仟壹佰
零玖元。
被告癸○○、寅○○及子○○應將坐落臺北縣蘆洲市○○段第五
五地號土地上門牌號碼為臺北縣蘆洲市○○路七七巷十五號，面
積如附圖所示之房屋拆除，並將該土地返還原告。
被告癸○○、寅○○及子○○應共同給付原告新臺幣貳拾伍萬伍
仟柒佰貳拾元，及自民國九十四年八月十六日起至清償日止，按
年息百分之五計算之利息，並至返還上開占有土地之日止，按月
給付原告新臺幣肆仟貳佰陸拾貳元。
原告其餘之訴駁回。
訴訟費用由被告申○○、甲○○、丑○○、癸○○、寅○○及子
○○負擔。
本判決第一項於原告以新臺幣壹佰玖拾柒萬元為被告申○○供擔
保後，得為假執行。但被告申○○如於執行標的物拍定、變賣或
物之交付前，以新臺幣伍佰玖拾壹萬參仟伍佰參拾捌元為原告預
供擔保，或將請求標的物提存，得免為假執行。
本判決第二項於原告以新臺幣壹拾陸萬元為被告午○○、申○○
、酉○、丙○○、巳○○、卯○○及辰○○供擔保後，得為假執
行。但被告午○○、申○○、酉○、丙○○、巳○○、卯○○及
辰○○如於執行標的物拍定、變賣或物之交付前，以新臺幣肆拾
柒萬肆仟玖佰元為原告預供擔保，或將請求標的物提存，得免為
假執行。
本判決第三項於原告以新臺幣壹佰柒拾捌萬元為被告甲○○供擔
保後，得為假執行。但被告甲○○如於執行標的物拍定、變賣或
物之交付前，以新臺幣伍佰參拾貳萬壹仟肆佰捌拾貳元為原告預
供擔保，或將請求標的物提存，得免為假執行。
本判決第四項於原告以新臺幣壹拾伍萬元為被告甲○○、戌○、
乙○○、壬○○、辛○○及庚○○供擔保後，得為假執行。但被
告甲○○、戌○、乙○○、壬○○、辛○○及庚○○如於執行標
的物拍定、變賣或物之交付前，以新臺幣肆拾貳萬陸仟伍佰肆拾
元為原告預供擔保，或將請求標的物提存，得免為假執行。
本判決第五項於原告以新臺幣壹佰萬元為被告丑○○供擔保後，
得為假執行。但被告丑○○如於執行標的物拍定、變賣或物之交
付前，以新臺幣參佰零壹萬柒仟柒佰陸拾參元為原告預供擔保，
或將請求標的物提存，得免為假執行。
本判決第六項於原告以新臺幣壹拾伍萬元為被告丑○○供擔保後
，得為假執行。但被告丑○○如於執行標的物拍定、變賣或物之
交付前，以新臺幣肆拾貳萬陸仟伍佰肆拾元為原告預供擔保，或
將請求標的物提存，得免為假執行。
本判決第七項於原告以新臺幣玖拾壹萬元為被告癸○○、寅○○
及子○○供擔保後，得為假執行。但被告癸○○、寅○○及子○○如於執行標的物拍定、變賣或物之交付前，以新臺幣貳佰柒拾
參萬零玖佰玖拾陸元為原告預供擔保，或將請求標的物提存，得
免為假執行。
本判決第八項於原告以新臺幣玖萬元為被告癸○○、寅○○及子
○○供擔保後，得為假執行。但被告癸○○、寅○○及子○○如
於執行標的物拍定、變賣或物之交付前，以新臺幣貳拾伍萬伍仟
柒佰貳拾元為原告預供擔保，或將請求標的物提存，得免為假執
行。
原告其餘假執行之聲請駁回。
　　事實及理由
一、程序方面：
  (一)原告於訴狀送達後，追加被告己○○、丁○○等2 人，屬追
    加、變更他訴，核其請求之基礎事實同一，且不甚礙被告之
    防禦及訴訟之終結，被告於訴之變更或追加無異議，而為本
    案之言詞辯論，依民事訴訟法第255條第1 項第1、2、7款及
    第2 項之規定，應予准許。
  (二)被告巳○○、癸○○、寅○○、子○○未於言詞辯論期日到
    場，核無民事訴訟法第386 條各款所列情形，爰依原告之聲
    請，由其一造辯論而為判決。
二、原告主張：
  (一)坐落於臺北縣蘆洲市○○段第49、55地號之土地為原告所有
    ，遭被告以搭蓋建物無權占有使用迄今。原告爰依民法第76
    7 條規定，請求被告等人拆屋還地。詳細佔用情形如下：1.
    被告午○○、申○○、酉○、丙○○、巳○○、卯○○及辰
    ○○等7 人，於第49地號土地上搭蓋面積為95.40 平方公尺
    之違章建物，門牌號碼為臺北縣蘆洲市○○路77巷9 號，無
    權占有使用迄今。2.被告甲○○、戌○、乙○○、壬○○、
    辛○○、庚○○、己○○、丁○○等8 人，於第49地號土地
    上搭蓋面積為85.68 平方公尺之違章建物，門牌號碼為臺北
    縣蘆洲市○○路77巷11號，無權占有使用迄今。3.被告丑○○於第49地號土地上搭蓋面積為85.68 平方公尺之違章建物
    ，門牌號碼為臺北縣蘆洲市○○路77巷13號，無權占有使用
    迄今。4.被告癸○○、寅○○及子○○等3 人，於第55地號
    土地上搭蓋面積為46.40 平方公尺之違章建物，門牌號碼為
    臺北縣蘆洲市○○路77巷15號，無權占有使用迄今。故原告
    請求被告返還起訴前5 年及至返還上開土地止，相當於租金
    之利益。且因上開土地鄰近衛生所、郵局等單位，交通十分
    便利，故原告酌情以為依據年息百分之6 請求，應屬適當。
    茲就向被告請求之金額分別計算如下：1.第49地號土地於93
    年1 月公告地價為每平方公尺新臺幣（下同）16,594元，被
    告午○○、申○○、酉○、丙○○、巳○○、卯○○及辰○○等7 人占有使用之面積為95.40 平方公尺，則渠等每月可
    享有相當於租金之利益約為7,915 元。則5 年間所享有之利
    益為474,900 元。【計算式：16,594（元）×95.40 （㎡）
    ×6 ％÷12（月）≒7,915 （元）】，【計算式：7,915 （
    元）×12（月）×5 （年）＝474,900 （元）】。2.第49地
    號土地於93年1 月公告地價為每平方公尺16,594元，被告甲○○、戌○、乙○○、壬○○、辛○○、庚○○、己○○、
    丁○○等8 人占有使用之面積為85.68 平方公尺，則渠等每
    月可享有相當於租金之利益約為7,109 元。則5 年間所享有
    之利益為426,540 元。【計算式：16,594（元）×85.68 （
    ㎡）×6 ％÷12（月）≒7,109 （元）】，【計算式：7,10
    9 （元）×12（月）×5 （年）＝426,540 （元）】。3.第
    49地號土地於93年1 月公告地價為每平方公尺16,594元，被
    告丑○○占有使用之面積為85.68 平方公尺，則渠等每月可
    享有相當於租金之利益約為7,109 元。則5 年間所享有之利
    益為426,540 元。【計算式：16,594（元）×85.68 （㎡）
    ×6 ％÷12（月）≒7,109 （元）】，【計算式：7,109 （
    元）×12（月）×5 （年）＝426,540 （元）】。4.第55地
    號土地於93年1 月公告地價為每平方公尺18,369元，被告癸○○、寅○○及子○○等3 人占有使用之面積為46.40 平方
    公尺，則渠等每月可享有相當於租金之利益約為4,262 元。
    則5 年間所享有之利益為255, 720元。【計算式：18,369（
    元）×46.40 （㎡）×6 ％÷12（月）≒4,262 （元）】，
    【計算式：4,262 （元）×12（月）×5 （年）＝255,720
    （元）】。
  (三)原告所有臺北縣蘆洲市○○段第55地號土地亦遭本件訴外人
    王海桑及宋孝文等人無權占用，案情相類且原告已取得勝訴
    確定判決，案號92年度訴字第1210號及92年度訴字第961 號
    ，亦足證原告之主張有理由等語。併為聲明：(一)被告午○○
    、申○○、酉○、丙○○、巳○○、卯○○及辰○○應將坐
    落於臺北縣蘆洲市○○段第49地號土地上面積為95.40 平方
    公尺，門牌號碼為臺北縣蘆洲市○○路77巷9 號之房屋拆除
    ，並將土地返還原告。(二)被告午○○、申○○、酉○、丙○○、巳○○、卯○○及辰○○應共同給付原告474,900 元，
    及自起訴狀繕本送達翌日起至清償日止，按年息百分之五計
    算之利息，並至返還上開占有土地之日止，按月給付原告7,
    91 5元。(三)被告甲○○、戌○、乙○○、壬○○、辛○○、
    庚○○、己○○及丁○○應將坐落於臺北縣蘆洲市○○段第
    49 地 號土地上面積為85.68 平方公尺，門牌號碼為臺北縣
    蘆洲市○○路77巷11號之房屋拆除，並將土地返還原告。(四)
    被告甲○○、戌○、乙○○、壬○○、辛○○、庚○○、己○○及丁○○應共同給付原告426,540 元，及自起訴狀繕本
    送達翌日起至清償日止，按年息百分之五計算之利息，並至
    返還上開占有土地之日止，按月給付原告7,109 元。(五)被告
    丑○○應將坐落於臺北縣蘆洲市○○段第49地號土地上面積
    為85 .68 平 方公尺，門牌號碼為臺北縣蘆洲市○○路77巷
    13號之房屋拆除，並將土地返還原告。(六)被告丑○○應給付
    原告42 6,540元，及自起訴狀繕本送達翌日起至清償日止，
    按年息百分之五計算之利息，並至返還上開占有土地之日止
    ，按月給付原告7,109 元。(七)被告癸○○、寅○○及子○○
    應將坐落於臺北縣蘆洲市○○段第55地號土地上面積為46.4
    0 平方公尺，門牌號碼為臺北縣蘆洲市○○路77巷15號之房
    屋拆除，並將土地返還原告。(八)被告癸○○、寅○○及子○○應共同給付原告255,720 元，及自起訴狀繕本送達翌日起
    至清償日止，按年息百分之五計算之利息，並至返還上開占
    有土地之日止，按月給付原告4,262 元。(九)原告願供擔保，
    請准宣告假執行。
三、被告午○○、申○○、酉○、丙○○、卯○○、辰○○、甲○○、戌○、乙○○、壬○○、辛○○、庚○○、己○○、
    丑○○則以：原告所主張相當於租金之損害賠償金額過高，
    占用面積尚有疑義，兩造間並無租約，自不適用5 年消滅時
    效期間，應適用侵權行為損害賠償之2 年消滅時效期間，因
    社區老舊，住戶多為弱勢族群，鄰近有閒置如廢墟之破屋，
    一般人不可能以原告所主張之租金額承租，其土地租金亦未
    達年息百分之6 價值等語，資為抗辯。併為答辯聲明：(一)原
    告之訴及假執行之聲請均駁回。(二)如受不利判決，被告願供
    擔保，請准宣告免為假執行。
四、被告丁○○則為答辯聲明：(一)原告之訴及假執行之聲請均駁
    回。(二)如受不利判決，被告願供擔保，請准宣告免為假執行
    。
五、被告巳○○、癸○○、寅○○、子○○未於言詞辯未於言詞
    辯論期日到場，亦未提出書狀作何聲明或陳述。
六、原告主張：坐落於臺北縣蘆洲市○○段第55地號之土地為原
    告所有，遭被告申○○、甲○○、丑○○、癸○○、寅○○
    及子○○所有建物（房屋）無權占有使用迄今，被告午○○
    、酉○、丙○○、卯○○、辰○○、戌○、乙○○、壬○○
    、辛○○、庚○○、巳○○住於其上門牌號碼為臺北縣蘆洲
    市○○路77巷9 、11、13、15號房屋之事實，業據原告提出
    土地登記謄本、本院92年度訴字第1210號及92年度訴字第96
    1 號判決、公告地價表（見本院卷第8 至16頁）為證，復經
    本院依職權勘驗現場屬實，並囑託臺北縣三重地政事務所將
    被告占用系爭土地之範圍及面積詳為測量後繪製土地複丈成
    果圖一份（見本院卷第145 至147 頁、第202 頁）附卷可稽
    ，且為被告午○○、申○○、酉○、丙○○、卯○○、辰○○、甲○○、戌○、乙○○、壬○○、辛○○、庚○○、己○○、丑○○、丁○○所不爭執，其中被告巳○○、癸○○
    、寅○○、子○○已於相當時期受合法之通知，而於言詞辯
    論期日不到場，亦未提出（準備）書狀爭執，依民事訴訟法
    第280 條第3 項前段、第1 項規定，視同自認。是原告此部
    分之主張，應信為真實。又本件被告申○○、甲○○、丑○○、癸○○、寅○○及子○○之門牌號碼為臺北縣蘆洲市○○路77巷9 、11、13、15號房屋，均坐落於臺北縣蘆洲市○○段第55地號土地上，並未坐落在同段第55地號土地上，原
    告顯有誤會。且被告申○○、甲○○、丑○○、癸○○、寅
    ○○及子○○以外之其餘被告是否為上開房屋之所有權人或
    處分權人，因未據原告舉證證明之，是原告一併訴請其餘被
    告拆屋還地，即屬無據，應予駁回。按「所有人對於無權占
    有或侵奪其所有物者，得請求返還之。對於妨害其所有權者
    ，得請求除去之。有妨害其所有權之虞者，得請求防止之。
    」，民法第767 條定有明文。是原告本於所有物返還請求權
    ，請求(一)被告申○○應將坐落臺北縣蘆洲市○○段第55地號
    土地上門牌號碼為臺北縣蘆洲市○○路77巷9 號，面積如附
    圖所示之房屋拆除，並將該土地返還原告。(二)被告甲○○應
    將坐落臺北縣蘆洲市○○段第55地號土地上門牌號碼為臺北
    縣蘆洲市○○路77巷11號，面積如附圖所示之房屋拆除，並
    將該土地返還原告。(三)被告丑○○應將坐落臺北縣蘆洲市○○段第55地號土地上門牌號碼為臺北縣蘆洲市○○路77巷13
    號，面積如附圖所示之房屋拆除，並將該土地返還原告。(四)
    被告癸○○、寅○○及子○○應將坐落臺北縣蘆洲市○○段
    第55地號土地上門牌號碼為臺北縣蘆洲市○○路77巷15號，
    面積如附圖所示之房屋拆除，並將該土地返還原告，為有理
    由，應予准許，逾此範圍之請求，為無理由，應予駁回。
七、原告主張：依民法第179條規定，請求被告返還起訴前5年及
    至返還上開土地止，相當於租金之利益。且因上開土地鄰近
    衛生所、郵局等單位，交通十分便利，故原告酌情以為依據
    年息百分之6 請求，應屬適當。茲就向被告請求之金額分別
    計算如上等語。被告午○○、申○○、酉○、丙○○、卯○○、辰○○、甲○○、戌○、乙○○、壬○○、辛○○、庚○○、己○○、丑○○則辯稱：原告所主張相當於租金之損
    害賠償金額過高，被告己○○、丁○○並未居住於門牌號碼
    為臺北縣蘆洲市○○路77巷11號房屋等語如上及被告丁○○
    答辯聲明如上。經查：
  (一)按「無法律上之原因而受利益，致他人受損害者，應返還其
    利益。雖有法律上之原因，而其後已不存在者，亦同。」，
    民法第179 條定有明文。又依不當得利之法則請求返還不當
    得利，以無法律上之原因而受利益，致他人受有損害為其要
    件，故其得請求返還之範圍，應以對方所受之利益為度，非
    以請求人所受損害若干為準，無權占有他人土地，可能獲得
    相當於租金之利益為社會通常之觀念，是被上訴人抗辯其占
    有系爭土地所得之利益，僅相當於法定最高限額租金之數額
    ，尚屬可採，最高法院61年臺上字第1695號判例亦著有明文
    。查被告申○○、甲○○、丑○○、癸○○、寅○○、子○○、午○○、酉○、丙○○、卯○○、辰○○、戌○、乙○○、壬○○、辛○○、庚○○、巳○○住於其上門牌號碼為
    臺北縣蘆洲市○○路77巷9 、11、13、15號房屋之事實，已
    如前述。其無使用權源，擅自占用系爭土地，自屬無法律上
    原因而受利益，原告因而受有無法使用上開土地之損害，是
    原告依不當得利之法律關係，請求被告申○○、甲○○、丑
    ○○、癸○○、寅○○、子○○、午○○、酉○、丙○○、
    卯○○、辰○○、戌○、乙○○、壬○○、辛○○、庚○○
    、巳○○返還自起訴前5 年起算相當於上開土地租金之利益
    ，自屬有據。
  (二)按城市地方土地之租金以不超過其申報地價年息百分之十為
    限，亦為土地法第105條、第97條第1項所明定。又土地法施
    行法第25條規定，土地法第97條第1 項所謂土地價額依法定
    地價，又土地法第148 條規定，土地所有權人依本法所申報
    之地價，為法定地價，則土地法第97條第1 項所謂土地申報
    價額即指該土地之申報地價而言。再按舉辦規定地價或重新
    規定地價時，土地所有權人未於公告期間申報地價者，以公
    告地價百分之八十為其申報地價，平均地權條例第16條亦定
    有明文。經查：上開第55地號土地於民國89年之申報地價為
    每平方公尺18,369元；93年之申報地價亦為每平方公尺18,3
    69元，有臺北縣三重地政事務所函（見本院卷第88頁）附卷
    可稽。且上開土地上至遲於75年、66年、62年或55年間即有
    搭建門牌號碼為臺北縣蘆洲市○○路77巷9 、11、13 、15
    號房屋，其房屋面積各為92.59 、83.32 （49.93 與33.93
    之總和）、47.25 、42.76 平方公尺（如附圖- 即上開土地
    複丈成果圖，見本院卷第202 頁），鄰中正路，77巷及中正
    路交岔之中正路旁即設有公車站牌，可供車輛及行人往來通
    行，上開土地鄰近係住屋，人口密集等情，有房屋買賣契約
    書、臺灣省自來水公司收據、臺灣電力公司北西區營業處書
    函、門牌證明書、戶籍謄本、陳情書、房屋買賣契約、被告
    甲○○購屋收據、臺灣省自來水公司證明、臺灣電力公司北
    西區營業處書函、門牌證明書、戶籍謄本、轉讓合約書、牆
    壁共同契約、上開土地複丈成果圖（見本院卷第94至100 頁
    、第105 至109 頁、第190 至197 頁、第202 頁）為證，復
    經本院依職權勘驗現場屬實（見本院卷第145 至147 頁）。
    本院斟酌上開土地坐落之位置、附近繁榮程度及被告占用情
    形，認土地租金以土地申報總價年息百分之五計算為宜。則
    上開門牌號碼為臺北縣蘆洲市○○路77巷9 、11、13 、15
    號房屋之基地自89年7 月13日起至94年7 月12日（起訴日）
    止之5 年期間，被告午○○、申○○、酉○、丙○○、巳○○、卯○○及辰○○等7 人（住於門牌號碼為臺北縣蘆洲市
    ○○路77巷9 號房屋）所享有相當於租金之利益為1,478,38
    5 元（63,868×92.59 ×5 ﹪×5=1,478,385 元，元以下四
    捨五入，下同），其每月所享有相當於租金之利益為24,640
    元｛（63,868×92.59 ×5 ﹪）/12=24,640｝；被告甲○○
    、戌○、乙○○、壬○○、辛○○、庚○○等6 人（住於門
    牌號碼為臺北縣蘆洲市○○路77巷11號房屋）所享有相當於
    租金之利益為1,330,370 元（63,868×83.32 ×5 ﹪×5=1,
    330,3 70元），其每月所享有相當於租金之利益為22,173元
    ｛（63 ,868 ×83.32 ×5 ﹪）/12=22,173｝；被告丑○○
    （住於門牌號碼為臺北縣蘆洲市○○路77巷13號房屋）所享
    有相當於租金之利益為754,441 元（63,868×47.25 ×5 ﹪
    ×5=754,441 元），其每月所享有相當於租金之利益為12,5
    74元｛（63,868×47.25 ×5 ﹪）/12=12,574｝；被告癸○○、寅○○及子○○等3 人（住於門牌號碼為臺北縣蘆洲市
    ○○路77巷15號房屋）所享有相當於租金之利益為682,749
    元（63,868×42.76 ×5 ﹪×5=682,749 元），其每月所享
    有相當於租金之利益為11,380元｛（63,868×42.76 ×5 ﹪
    ）/12=11,380｝。是原告請求：(一)被告午○○、申○○、酉
    ○、丙○○、巳○○、卯○○及辰○○應共同給付原告1,47
    8,385 元，及自起訴狀繕本送達翌日94年8 月19日起至清償
    日止，按年息百分之五計算之利息，並至返還上開占有土地
    之日止，按月給付原告24 ,640 元。(二)被告甲○○、戌○、
    乙○○、壬○○、辛○○及庚○○應共同給付原告1,330,37
    0 元，及自起訴狀繕本送達翌日94年8 月19日起至清償日止
    ，按年息百分之五計算之利息，並至返還上開占有土地之日
    止，按月給付原告22,173元。(三)被告丑○○應給付原告754,
    441 元，及自起訴狀繕本送達翌日94年8 月4 日起至清償日
    止，按年息百分之五計算之利息，並至返還上開占有土地之
    日止，按月給付原告12,574元。(四)被告癸○○、寅○○及子
    ○○應共同給付原告682,749 元，及自起訴狀繕本送達翌日
    94年8 月16日起至清償日止，按年息百分之五計算之利息，
    並至返還上開占有土地之日止，按月給付原告11,380元。因
    原告縮減請求如訴之聲明(二)、(四)、(六)、(八)所示，是原告此部
    分之請求為有理由，應予准許。
八、兩造分別陳明願供擔保請准宣告假執行或免為假執行，就原
    告勝訴部分，經核並無不合，爰各酌定相當之擔保金額，予
    以准許。至原告敗訴部分，其假執行之聲請即失所附麗，應
    予駁回。
九、本件事證已臻明確，兩造其餘攻擊、防禦方法及舉證，經本
    院審酌後，認對於判決結果均無影響，爰不一一論述，併此
    指明。
據上論結，本件原告之訴一部為有理由，一部為無理由，依民事
訴訟法第385條第1項前段、第79條、第390條第2項、第392 條，
判決如主文。
中　　華　　民　　國　　94　　年　　12　　月　　30　　日
                  民事第一庭    法  官  楊千儀
以上正本證明與原本無異。
如對本判決上訴，須於判決送達後20日內向本院提出上訴狀（需
按他造人數附繕本）。
中　　華　　民　　國　　94　　年　　12　　月　　30　　日
                              　書記官　簡青根
